【裁判字號】    95,抗,205
【裁判日期】    950823
【裁判案由】    假處分
【裁判全文】
臺灣高等法院高雄分院民事裁定           95年度抗字第205號
抗  告  人  甲○○
代  理  人  邱超偉律師
上列抗告人因與相對人南和興產股份有限公司間聲請假處分事件
，對於民國95年7 月31日本院所為裁定再為抗告，本院裁定如下
：
    主  文
再抗告駁回。
再抗告程序費用由再抗告人負擔。
      理    由
一、按對於抗告法院之裁定再為抗告，僅得以其適用法規顯有錯
    誤為理由，並經原法院之許可者為限；原法院之許可以原裁
    定所涉及之法律見解具有原則上之重要性者為限，為民事訴
    訟法第486條第4、5所明定。
二、本件再抗告意旨略以：(一)依民事訴訟法第538 條聲請定暫時
    狀態之處分，聲請人須就有防止發生重大損害或避免急迫危
    險之必要之定暫時狀態原因為釋明，本件相對人並未提出相
    當之證據以釋明定暫時狀態之原因存在。且相對人所指有爭
    執之法律關係，係其慮及抗告人將攤位出租或改變土地現狀
    ，日後不能強制執行或甚難執行，乃將來法律關係之爭執，
    非現在爭執之法律關係，抗告人亦未變更土地現狀，應不得
    聲請定暫時狀態。又抗告人縱將土地交付他人占有，該他人
    並不因此取得排除強制執行之權利，且受兩造間確定判決效
    力所及，亦無日後不能強制執行或甚難執行之虞。原裁定逕
    為定暫時狀態之處分，適用法規顯有錯誤。(二)原裁定未訊問
    證人或調查證據，即認定抗告人於處分後仍有擴大營業或改
    變現狀之事實，且未斟酌因假處分所受損害尚包括使用收益
    土地可得之利益，及因此無法履行其他法律關係受有損害等
    ，復預估本案訴訟確定所須時間僅2 年，致核定應供擔保之
    金額過低。原裁定應予廢棄，更為裁定云云。
三、查相對人係依民事訴訟法第532 條規定，聲請對系爭土地為
    假處分，經原審法院依同法第533 條準用第526 條規定，認
    相對人所為假處分原因之釋明不足，命供擔保後，准為假處
    分之裁定，尚非依同法第538 條規定，就爭執之法律關係為
    定暫時狀態之處分，抗告人指本件係依民事訴訟法第538 條
    所為處分，尚屬誤會。而本院以相對人對於抗告人將其所有
    系爭土地供出租攤位營業使用，占有人如經變動，將來有甚
    難執行之虞，業已為釋明，且原裁定對於擔保金之核定，乃
    職權之行使，且已審酌債務人可能受之損害，非當事人得任
    意指摘不當，認原審裁定為准許假處分之裁定並無違誤。聲
    請人是否就假處分原因已為釋明、法院核定供擔保金額是否
    適當，此乃屬具體個案事實之認定，無適用法規不當之問題
    。抗告人指摘適用法規不當，且所涉及之法律見解具有原則
    上之重要性，尚非有據，自不應許可其再為抗告。
據上論結，本件再抗告不應許可，依民事訴訟法第486 條第6 項
、第436 條之3 第3 項、第95條、第78條，裁定如主文。
中    華    民    國    95    年    8     月    23    日
                            民事第六庭
                                審判長法官 許明進
                                法      官 張明振
                                法      官 謝肅珍
以上正本證明與原本無異。
如不服本裁定應於送達後10日內向本院提出抗告狀 (並按他造當
事人之人數附繕本)， 並繳納抗告費新台幣1,000 元，應委任律
師為代理人。
中    華    民    國    95    年    8     月    23    日
                                書  記 官 廖素珍


司法院資訊處製作；財團法人民間司法改革基金會備份。
